臺灣士林地方法院民事裁定　　　　　　 110年度小上字第67號
上　訴　人　博客費斯資訊有限公司
法定代理人　沈仁偉　
被上訴人　　禾意企業股份有限公司
法定代理人　林美惠　
上列當事人間請求返還費用事件，上訴人對於民國110 年2 月23
日本院士林簡易庭110 年度士小字第207 號第一審判決提起上訴
，本院裁定如下：
    主  文
上訴駁回。
第二審訴訟費用新臺幣壹仟伍佰元由上訴人負擔。
    理  由
一、按關於請求給付金錢或其他代替物或有價證券之訴訟，其標
    的金額或價額在新臺幣（下同）10萬元以下者，適用小額程
    序；對於小額訴訟之第一審裁判之上訴，非以其違背法令為
    理由不得為之，民事訴訟法第436 條之8 第1 項、第436 條
    之24第2 項分別定有明文。又上訴狀內應記載上訴理由，表
    明下列各款事項：㈠原判決所違背之法令及其具體內容；㈡
    依訴訟資料可認為原判決有違背法令之具體事實，民事訴訟
    法第436 條之25亦有明定。再小額訴訟程序當事人於第二審
    程序不得提出新攻擊或防禦方法；但因原法院違背法令致未
    能提出者，不在此限，民事訴訟法第436 條之28亦有明文。
    此係為貫徹小額程序之簡速性，避免因當事人於上訴程序提
    出新事實及證據而延滯訴訟，小額事件之第二審法院原則上
    應按第一審之訴訟資料，審核其訴訟程序及判決內容有無違
    背法令，當事人於第一審言詞辯論終結前未曾提出之訴訟資
    料，不得再行提出。是如當事人違背此項規定，於第二審程
    序提出新攻擊或防禦方法者，第二審法院對之自不得加以審
    酌。
二、本件訴訟標的金額為10萬元以下，原審依小額訴訟程序審理
    ，判命上訴人應給付被上訴人5 萬8,000 元，並依職權宣告
    假執行。上訴人不服，提起上訴，上訴理由略以：㈠伊代理
    人於調解期日當時發燒昏睡，未能即時通知或委任他人到場
    ，非無正當理由不於調解期日到場，請求應予事實陳述之公
    評程序；㈡伊已依兩造合約完成所有服務內容，被上訴人主
    張伊給付遲延而未提供任何服務情事等不實指稱，實為謀取
    伊提供之服務作業內容作為自行申請與他用之利益，被上訴
    人請求伊返還計畫申請作業費5 萬8,000 元無依據且不合理
    等語，並聲明：原判決廢棄，並駁回被上訴人第一審之訴及
    假執行之聲請（詳見本院卷第18至24頁）。經核其上訴理由
    ，並未具體指出原判決有如何違背法令情事，更未指明原判
    決所違反之法令條項或其內容以及依訴訟資料有何判決違背
    法令之具體事實，是依上規定，其上訴已難認為合法。又關
    於上訴理由㈡部分，上訴人提出線上計畫申請收執聯、計畫
    評核報告書、小型企業創新研發計畫及合作協議書等件為證
    （見本院卷第26至156 頁），核屬於第二審程序提出之新攻
    擊防禦方法，上訴人既未釋明原審有何違背法令致其未能提
    出之情事，則依上說明，本院對之即不得加以審酌，併此敘
    明。爰依法裁定駁回其上訴，並諭知如主文所示金額之訴訟
    費用由上訴人負擔。
三、據上論結，本件上訴為不合法。依民事訴訟法第436 之32第
    1 項、第2 項、第444 條第1 項本文、第436 條之19第1 項
    、第95條、第78條，裁定如主文。
中    華    民    國   110    年    10    月    7     日
                  民事第四庭  審判長  法  官  黃欣怡
                                      法  官  絲鈺雲
                                      法  官  林大為 
以上正本係照原本作成。
本件裁定不得抗告。
中    華    民    國   110    年    10    月    7     日
                                      書記官  葉乙成